最高法院刑事裁定　　　　　　　　　 111年度台抗字第1168號
抗　告　人　林志朋



上列抗告人因殺人未遂等罪案件，不服臺灣高等法院臺南分院中
華民國111年8月4日延長羈押裁定（111年度上訴字第614、615、
616號、111年度聲字第563號），提起抗告，本院裁定如下：
    主  文
抗告駁回。
    理  由
一、原裁定以：抗告人即被告林志朋因殺人未遂等罪案件，於民
    國111年5月13日經法官訊問後，認其所犯殺人未遂罪，經第
    一審判處有期徒刑5年6月，犯罪嫌疑重大，有相當理由認為
    有逃亡之虞；抗告人於109年3月1 日至同年10月30日間，多
    次對被害人劉家政、劉天、黃惠珠、楊丞宇、張琦凰、梁智
    泓等人犯刑法第277條第1項傷害罪、第304條第1項、第2 項
    強制既、未遂罪，亦罪嫌重大，有刑事訴訟法第101條第1項
    第3款、第101條之1第1項第2款（第4款）羈押原因，抗告人
    於短時間涉犯傷害、強制犯行，顯見欠缺自制能力，法紀觀
    念薄弱，犯罪頻率非低，非予羈押顯難進行追訴、審判及執
    行，有羈押必要，於同日裁定羈押。茲因3 個月之羈押期間
    於111年8月12日屆滿，而其羈押原因依然存在，仍有繼續羈
    押之必要，因而裁定抗告人應自111年8月13日起延長羈押 2
    月，並駁回抗告人具保停止羈押之聲請等情。
二、抗告意旨略以：111年8月3 日抗告人因向監所科員報告事情
    ，遭管理員大聲威嚇，抗告人遂投書意見箱，惟竟遭管理員
    報復抗告人有擅自脫離戒護視線，而施用戒具，但抗告人一
    直都在戒護視線裡面，服務員、主管、科員辦公桌都在旁邊
    ，怎麼可能沒看到抗告人，真的很冤枉，請求調閱當日影片
    。抗告人有二子女，三人相依為命，抗告人只想簡單生活，
    把2 個小孩養育成人，抗告人在監期間抄佛經，幫助老弱同
    學，沒有任何壞習慣，但卻因111年8月3 日事件而抹滅了前
    面的努力等語。
三、經查：
  ㈠「被告經法官訊問後，認為犯罪嫌疑重大，而有下列情形之
    一，非予羈押，顯難進行追訴、審判或執行者，得羈押之：
    …所犯為死刑、無期徒刑或最輕本刑為5 年以上有期徒刑
    之罪，有相當理由認為有逃亡、湮滅、偽造、變造證據或勾
    串共犯或證人之虞者」、犯刑法第277條第1項之傷害罪、第
    304 條之強制罪，嫌疑重大，有事實足認為有反覆實行同一
    犯罪之虞，而有羈押之必要者、「羈押被告，…審判中不得
    逾3 月。但有繼續羈押之必要者，得於期間未滿前，經法院
    依第101條或第101條之1 之規定訊問被告後，以裁定延長之
    」，刑事訴訟法第101條第1項第3款、第101條之1第1項第 2
    款、第4款及第108條第1 項分別定有明文。而羈押之目的，
    在於確保刑事偵查、審判程序之完成及刑事執行之保全。刑
    事被告是否犯罪嫌疑重大、有無法定羈押事由及有無羈押之
    必要，又於執行羈押後有無繼續羈押必要之判斷，乃屬事實
    審法院得依職權裁量之事項，事實審法院自得斟酌訴訟進行
    程度及其他一切情事而為認定。
  ㈡查原裁定已敘明：抗告人於109年3月1 日至同年10月30日期
    間，多次對被害人劉家政、劉天、黃惠珠、楊丞宇、張琦凰
    、梁智泓等人犯刑法傷害罪、強制既、未遂罪，其於短時間
    內涉犯上開犯行，顯見欠缺自制能力，法紀觀念薄弱，犯罪
    頻率非低，且抗告人僅因黃惠珠於第一審證述對抗告人不利
    之證詞，於翌日即對黃惠珠為傷害、妨害自由行為，又抗告
    人於111年8月3 日在看守所擅自脫離戒護視線，有擾亂秩序
    之虞，經法務部矯正署○○看守所依羈押法第18條第2 項、
    第4項規定，對抗告人施用戒具（手銬1付）情事，足見抗告
    人守法觀念欠缺，有反覆實施同一犯罪之虞，因而認抗告人
    之羈押原因仍然存在，有繼續羈押之必要，而裁定延長羈押
    2 月，並駁回抗告人具保停止羈押之聲請。經核於法並無不
    合。
  ㈢抗告意旨雖以上情置辯。惟羈押之被告除有刑事訴訟法第11
    4 條各款所列情形之一，經具保聲請停止羈押不得駁回者外
    ，其他因犯罪經依法羈押之被告應否延長羈押或許可停止羈
    押，事實審法院本有斟酌訴訟進行程度及其他一切情事自由
    裁量之權，此裁量權之行使，苟無濫用之情形，即不得任意
    指為違法，且所憑之基礎事實判斷，並不以嚴格證明為必要
    。抗告人於111年8月3 日在看守所有擾亂秩序之虞，經看守
    所依法施用戒具乙節，有卷附法務部矯正署○○看守所對被
    告為束縛身體處分陳報狀可稽，原裁定認定抗告人有上開違
    規行為，並無不合。抗告人所涉殺人未遂部分，雖經原審法
    院撤銷第一審判決，改判論處抗告人傷害罪刑，惟檢察官就
    此部分仍得上訴，案件尚未確定，且抗告人另有其他羈押原
    因，原羈押原因難認已消滅，此雖非抗告意旨所指摘，爰併
    予敘明。至於抗告人所稱家中尚有需其子女照顧，在監所抄
    佛經、幫助老弱同學、沒有任何壞習慣等情，均與本件羈押
    原因無關；原裁定縱未對此等事項論述，並無違誤可言。抗
    告意旨無非執其個人主觀意見，對於原審就其有無羈押事由
    及羈押必要性等節，所為適法之職權行使，任意指摘，俱難
    憑以認定原裁定為違法或不當。
四、綜上，應認本件抗告為無理由，予以駁回。
據上論結，應依刑事訴訟法第412條裁定如主文。
中    華    民    國   111    年    9     月    8     日
                  刑事第二庭審判長法  官  林  勤  純  
                                  法  官  蔡  新  毅  
                                  法  官  李  釱  任  
                                  法  官  王  敏  慧  
                                  法  官  黃  斯  偉  
本件正本證明與原本無異
                                  書記官
中    華    民    國   111    年    9     月    12    日